臺灣新北地方法院刑事判決
                                  111年度審訴字第231號
                                    111年度審訴字第281號
                                    111年度審訴字第282號
                                    111年度審訴字第283號
                                    111年度審訴字第288號
                                    111年度審訴字第289號
公  訴  人  臺灣新北地方檢察署檢察官
被      告  翁彭聲




上列被告因詐欺案件，經檢察官提起公訴（109年度偵緝字第213
2號）及追加起訴（109年度偵緝字第2131、2133、2134、2135、
2136號），被告於準備程序中就被訴事實為有罪之陳述，經告知
簡式審判程序之旨，並聽取當事人之意見後，本院合議庭裁定由
受命法官獨任進行簡式審判程序審理，判決如下：
    主  文
乙○○犯如附表一「宣告罪刑」欄所示之罪，各處如附表一「宣告
罪刑」欄所示之刑，應執行有期徒刑捌年陸月。
未扣案之犯罪所得新臺幣參萬元沒收，如全部或一部不能沒收或
不宜執行沒收時，追徵其價額。
    事  實
一、乙○○於民國106年10月下旬起某日，加入真實姓名年籍不詳
    綽號「豪哥」、微信通信軟體暱稱「史蒂芬周」、「孫尚香
    」、「太史慈」、「達摩」、「阿童木」等人所屬之詐欺集
    團（無證據證明集團成員有未成年人），擔任持金融帳戶提
    款卡提領詐欺款項之工作（即俗稱「車手」），並約定提領
    工作日之日薪新臺幣（下同）3,000元為其報酬，而與前開
    詐欺集團成員共同意圖為自己不法之所有，基於三人以上詐
    欺取財及洗錢之犯意聯絡，先由詐欺集團成員分別於如附表
    二「詐欺手法」欄所示時間、方式，對如附表二「告訴人/
    被害人」欄所示之人施用詐術，致渠等各陷於錯誤，於如附
    表二「轉匯時間」、「轉匯金額」欄所示時間、金額，轉帳
    或匯款至如附表二「轉匯入金融帳戶代稱」欄所示帳戶，並
    由乙○○依「太史慈」或其他詐欺集團成員之指示，前往指定
    地點取拿如附表四所示各人頭帳戶提款卡，並以規格廠牌不
    詳之工作手機（未扣案）於渠等微信群組內接收提款卡密碼
    ，再於如附表三「提領時間/地點/金額」欄所示時間、地點
    ，分別持上開金融帳戶提款卡至該等地點所設置之自動櫃員
    機提領詐欺款項，並依指示將所提領之款項、提領完畢之提
    款卡放置指定地點，由「達摩」或詐欺集團不詳成員前往收
    取，再層轉交予詐欺集團上游不詳成員，以製造金流之斷點
    ，致無從追查前揭犯罪所得之去向，而掩飾或隱匿該等犯罪
    所得，乙○○因而從中獲得報酬合計3萬元。嗣因如附表二「
    告訴人/被害人」欄所示之人察覺受騙後報警處理，經警調
    閱相關自動櫃員機監視器錄影畫面比對追查後，始循線查悉
    上情。
二、案經附表二「告訴人/被害人」欄所示之人分別訴由新北市
    政府警察局土城分局、中和分局、板橋分局移送臺灣新北地
    方檢察署檢察官偵查起訴暨追加起訴；嘉義市政府警察局第
    二分局、基隆市警察局第一分局、桃園市政府警察局八德分
    局分別移送臺灣嘉義地方檢察署、臺灣基隆地方檢察署、臺
    灣桃園地方檢察署陳請臺灣高等檢察署檢察長令轉臺灣新北
    地方檢察署偵查後追加起訴。
    理  由
一、訊據被告對於上揭犯行均坦承不諱，核與如附表二「告訴人
    /被害人」欄所示各該告訴人、被害人於警詢中之指述情節
    相符，並有如下㈠至㈥所示之證據在卷可稽，被告之自白與事
    實相符，本件事證明確，被告犯行堪以認定，應依法論科。
　㈠自動櫃員機提領影像暨新北市土城捷運站內之監視器錄影畫
    面截圖、如附表四帳戶Ａ、Ｂ之提領交易明細、被害人吳銓盛
    之永豐銀行自動櫃員機交易明細表、告訴人姜守逵之郵局存
    摺封面暨內頁交易明細等件【以上有關本訴，見新北地方檢
    察署（下稱新北地檢）107年度偵字第18187號卷第18至21、
    30至32、49頁】。
　㈡自動櫃員機提領影像監視器錄影畫面截圖、如附表四帳戶Ｃ之
    提領交易明細、告訴人甲○○、戊○○、丙○○之受理詐騙帳戶通
    報警示簡便格式表、内政部警政署反詐騙案件記錄表、金融
    機構聯防機制通報單、轉帳交易憑證等件【以上有關追加甲
    ，見嘉義市政府警察局第二分局刑案偵查卷宗第6、7、15至
    19、29至37、49至50頁】
　㈢自動櫃員機提款影像監視器錄影畫面截圖、如附表四帳戶Ｄ至
    Ｌ之交易明細、告訴人劉庭幼、汪永祥、簡世庭、戴華薇、
    邱健銘、張良吉、江益全、殷張玉枝、李明叡、吳羿霆、曹
    盛杰、林子豪、林鈺軒、湯美琇之受理詐騙帳戶通報警示簡
    便格式表、内政部警政署反詐騙案件記錄表、金融機構聯防
    機制通報單、轉帳交易憑證等件【以上有關追加乙，見新北
    地檢107年度偵字第22370號卷第10至23、28、31、35至38、
    42、45至47、51、57、58、64、67至70、74至76、85至87、
    91至93、97至101、105至107、113至119、122至123、131至
    156頁】
　㈣自動櫃員機提款影像監視器錄影畫面截圖、如附表四帳戶Ｍ至
    Ｕ之交易明細、告訴人王琮貿、黃珍苓、胡崇正、、陳明揚
    、周恩慈、王彤、李能沅、江旻倩、劉婉華、吳孟蓉、徐婉
    容及被害人鄭文信、吳佳怡、葛林鳳美、蔡鳳英之受理詐騙
    帳戶通報警示簡便格式表、内政部警政署反詐騙案件記錄表
    、金融機構聯防機制通報單、轉帳交易憑證等件【以上有關
    追加丙，見臺灣基隆地方檢察署（下稱基隆地檢）107年度
    偵字第1807號卷一第14至23、40至48、57至61、69至86、94
    至100、113至119、131至135、142至149、165至172、188至
    198；基隆地檢107年度偵字第1807卷二第1至4、8至16、144
    至150、187至193；基隆地檢107年度偵字第1807卷三第23至
    40；新北地檢107年度偵字第15080號卷第2至14、16、24、2
    5、39、48、49、54、63、78、80、81頁】。
　㈤自動櫃員機提款影像監視器錄影畫面截圖、如附表四帳戶Ｖ之
    提領交易明細、存摺存款交易明細、告訴人謝孟穎之受理詐
    騙帳戶通報警示簡便格式表、内政部警政署反詐騙案件記錄
    表、金融機構聯防機制通報單、轉帳交易憑證等件【以上有
    關追加丁，見新北地檢107年度偵字第18992號卷第13至19、
    30、33、37、43頁】。
　㈥自動櫃員機提款影像監視器錄影畫面截圖、如附表四帳戶Ｗ至
    Ｚ之提領交易明細、告訴人林冠廷、許金輝、周予威、田翔
    升、張游雅清、楊創盛、謝宛臻、唐巧津、被害人郭力慈、
    陳惠菁之受理詐騙帳戶通報警示簡便格式表、内政部警政署
    反詐騙案件記錄表、金融機構聯防機制通報單、轉帳交易憑
    證等件【以上有關追加戊，見臺灣桃園地方檢察署107年度
    偵字第9191號卷第4至7、21至24、28至30、33至40、44至47
    、44至47、51至55、58至61、65至67、70至72、76至79、88
    至90、92至96頁】。
二、論罪科刑：
　㈠按洗錢防制法之立法目的係在於防範及制止因特定犯罪所得
    之不法財物或財產上利益，藉由洗錢行為（例如經由各種金
    融機構或其他交易管道），使其形式上轉換成為合法來源，
    以掩飾或切斷其財產或財產上利益來源與犯罪之關聯性，而
    藉以逃避追訴、處罰。倘能證明人頭帳戶內之資金係前置之
    特定犯罪所得，即應逕以一般洗錢罪論處，例如詐欺集團向
    被害人施用詐術後，為隱匿其詐欺所得財物之去向，而令被
    害人將其款項轉入該集團所持有、使用之人頭帳戶，並由該
    集團所屬之車手前往提領詐欺所得款項得逞，檢察官如能證
    明該帳戶內之資金係本案詐欺之特定犯罪所得，即已該當於
    洗錢防制法第14條第1項之一般洗錢罪，倘行為人意圖掩飾
    或隱匿特定犯罪所得來源，而將特定犯罪所得直接消費處分
    ，甚或交予其他共同正犯，而由共同正犯以虛假交易外觀掩
    飾不法金流移動，即難認單純犯罪後處分贓物之行為，應仍
    構成洗錢防制法第2條之洗錢行為。查本案詐欺集團成員詐
    欺各告訴人及被害人匯出款項後，由被告負責提領詐欺款項
    ，再由詐欺集團其他不詳成員收取，復層轉交付予詐欺集團
    其他上游成員，以躲避檢警追查，製造金流斷點，是被告所
    為顯係掩飾或隱匿詐欺所得之去向、所在，且有掩飾犯罪所
    得去向、所在之故意，揆諸前揭說明，要與洗錢防制法第14
    條第1項之要件相合，已構成洗錢防制法第14條第1項之洗錢
    罪。又觀諸本案詐欺犯罪型態，係由多人縝密分工方能完成
    之詐欺犯罪，包括「豪哥」、「太史慈」、向告訴人及被害
    人撥打電話行詐術之人，復加上被告及至指定地點收取被告
    所提領詐欺款項之其他上游不詳成員，是以犯案人數應至少
    3人以上應堪認定。
　㈡核被告如附表二各編號所為，均係犯刑法第339條之4第1項第
    2款之三人以上共同詐欺取財罪及洗錢防制法第14條第1項之
    洗錢罪。
　㈢按以自己共同犯罪之意思，參與實施犯罪構成要件以外之行
    為，或以自己共同犯罪之意思，事先同謀，而由其中一部分
    人實施犯罪之行為者，均為共同正犯。是共同之行為決意不
    一定要在事先即行為前便已存在，行為當中始先後形成亦可
    ，且不以其間均相互認識為要件，而電話詐騙之犯罪型態，
    自架設遠端遙控電話或網路電話，至假冒政府機關、公務員
    、收集取得人頭帳戶、撥打電話實施詐騙、指示被害人匯款
    、向被害人取款分贓等各階段，係需由多人縝密分工方能完
    成之集團性犯罪。查本案被告加入詐欺集團知悉所從事之行
    為係整體詐騙行為分工一環，其縱未親自參與詐騙工作，亦
    未必知悉其他共犯詐騙被害人之實際情況及內容，然其係為
    達成不法所有之詐欺取財犯罪目的，分工參與詐騙集團取得
    被害人財物全部犯罪計劃之一部分行為，並從中賺取報酬，
    堪認其係在合同意思範圍內，分擔犯罪行為之一部，並相互
    利用他人之行為，以達犯罪之目的，應就詐欺集團成員實行
    之行為共同負責，是被告與綽號「豪哥」或微信通訊軟體暱
    稱「史蒂芬周」、「孫尚香」、「太史慈」、「達摩」、「
    阿童木」及其他真實姓名年籍不詳之詐欺集團成員間，就本
    案如附表二所示各編號犯行，均有犯意聯絡及行為分擔，皆
    應論以共同正犯。
　㈣按數行為於同時同地或密切接近之時地實施，侵害同一之法
    益，各行為之獨立性極為薄弱，依一般社會健全觀念，在時
    間差距上，難以強行分開，在刑法評價上，以視為數個舉動
    之接續施行，合為包括之一行為予以評價，較為合理（最高
    法院86年台上字第3295號判例意旨參照）。查如附表二所示
    告訴人或被害人雖有因遭詐欺而先後多次轉匯款項交付財物
    之情形（詳如附表二編號3至5、9至11、13、15、16、18、1
    9、21、23、25、26、28、38、40）及如附表三各編號所示
    被告多次由自動櫃員機提領款項之行為，係在密切接近之時
    間、地點實行，侵害相同被害人之同一法益，該等行為間之
    獨立性極為薄弱，依一般社會觀念難以強行分離，顯各係基
    於單一犯意接續所為，侵害單一法益，應包括於一行為予以
    評價，為接續犯，而應論以一罪。
　㈤被告係以一行為同時觸犯加重詐欺取財罪、洗錢罪，屬想像
    競合犯，應依刑法第55條規定，各從一重之三人以上共同詐
    欺取財罪處斷。至公訴意旨暨追加起訴意旨固均漏未論及洗
    錢防制法第14條第1項之規定，惟此部分與檢察官起訴暨追
    加起訴經本院判決有罪部分，有想像競合犯之裁判上一罪關
    係，為起訴效力所及，且經本院當庭告知被告可能涉犯洗錢
    之罪名，本院自應併予審理。另按想像競合犯係一行為觸犯
    數罪名，行為人犯罪行為侵害數法益皆成立犯罪，僅因法律
    規定從一重處斷科刑，而成為科刑一罪而已，自應對行為人
    所犯各罪均予適度評價，始能對法益之侵害為正當之維護。
    因此法院於決定想像競合犯之處斷刑時，雖以其中最重罪名
    之法定刑作為裁量之準據，惟具體形成宣告刑時，亦應將輕
    罪之刑罰合併評價。基此，除非輕罪中最輕本刑有較重於重
    罪之最輕本刑，而應適用刑法第55條但書規定重罪科刑之封
    鎖作用，須以輕罪之最輕本刑形成處斷刑之情形以外，則輕
    罪之減輕其刑事由若未形成處斷刑之外部性界限，自得將之
    移入刑法第57條或第59條之科刑審酌事項內，列為是否酌量
    從輕量刑之考量因子（最高法院109年度台上字第3936號判
    決可資參照）。查被告於偵查及審判中就其所犯洗錢犯行，
    均自白不諱，固合於洗錢防制法第16條第2項之減刑規定，
    惟所犯洗錢罪屬想像競合犯之輕罪，依據前開說明，應為量
    刑考量因子即可，附此敘明。
　㈥被告犯如附表二各編號所示之罪（共45罪），犯意各別、行
    為互殊，應予分論併罰。
　㈦被告前因違反槍砲彈藥刀械管制條例案件，經臺灣苗栗地方
    法院以98年度訴字第758號判決處有期徒刑3年4月，併科罰
    金4萬元，並經臺灣高等法院臺中分院以99年度上訴字第411
    號及最高法院以99年度台上字第3529號判決皆駁回上訴而確
    定，有期徒刑部分於102年10月31日（按檢察官執行指揮書
    終日，再扣除累進縮刑27日）執行完畢，有臺灣高等法院被
    告前案紀錄表1份在卷可稽，是其於有期徒刑執行完畢後5 
    年內故意再犯本案有期徒刑以上之罪，符合刑法第47條第1 
    項之累犯要件，審酌司法院釋字第775號解釋意旨，被告於
    前案執行完畢後，再犯本案，顯見先前刑之執行不足以發揮
    警告作用，堪認其對於刑罰之反應力薄弱，佐以其所犯本案
    之罪，加重最低本刑，亦無致個案過苛或不符罪刑相當原則
    ，故依刑法第47條第1項規定，均加重其刑。
　㈧審酌被告不思循正當途徑獲取所需，竟加入詐欺集團擔任提
    領詐欺款項之工作，侵害告訴人等之財產法益，助長詐騙歪
    風，危害社會治安，所為殊值非難，惟犯後已坦承犯行，非
    無悔意，且所參與者係俗稱「車手」之角色，其主觀惡性、
    介入程度及犯罪情節，相較於主要之籌劃者、主事者或實行
    詐騙者，顯然輕重有別，兼衡其素行、犯罪之動機、目的、
    手段、共同犯罪之參與程度、告訴人所受損害非微及受害人
    數眾多，暨自陳高職肄業之智識程度及工地打工為業，月收
    入2萬5,000元，尚需扶養母親之家庭生活狀況等一切情狀，
    分別量處如附表一宣告「罪刑」欄所示之刑，以資懲儆。又
    按數罪定其應執行刑時，除仍應就各別刑罰規範之目的、輕
    重罪間體系之平衡、整體犯罪非難評價、各行為彼此間之偶
    發性、與被告前科之關聯性、各行為所侵害法益之專屬性或
    同一性、數罪對法益侵害之加重效應、罪數所反映之被告人
    格特性與犯罪傾向、社會對特定犯罪例如一再殺人或販毒行
    為處罰之期待等，為綜合判斷外，尤須參酌上開實現刑罰公
    平性，以杜絕僥倖、減少犯罪之立法意旨，為妥適之裁量（
    最高法院101年度台上字第709 號判決意旨參照）。爰秉此
    原則，就被告所犯45罪為整體評價，綜衡卷存事證審酌被告
    所犯數罪類型、次數、侵害法益之性質、非難重複程度等情
    形，定應執行刑如主文所示。
三、沒收部分：
  ㈠按犯罪所得，屬於犯罪行為人者，沒收之。前2項之沒收，於
    全部或一部不能沒收或不宜執行沒收時，追徵其價額。又共
    同犯罪行為人之組織分工及不法所得，未必相同，特別是集
    團性或重大經濟、貪污犯罪，彼此間犯罪所得之分配懸殊，
    其分配較少甚或未受分配之人，如仍應就全部犯罪所得負連
    帶沒收之責，超過其個人所得之剝奪，無異代替其他犯罪參
    與者承擔刑罰，顯失公平，故共同犯罪，其所得之沒收，應
    就各人分得之數為之（最高法院104 年度台上字第2521號判
    決意旨參照）。
　㈡查被告所屬詐欺集團向各告訴人、被害人詐得如附表二「轉
    匯金額」欄所示之款項後，被告依指示持提款卡前往提領款
    項，並可按提領工作日數，從中獲取日薪3,000元為其報酬
    等情，業據其供述明確，卷內復無證據足認被告所獲報酬超
    逾其上開日薪基準，是依前開規定說明及有疑利於被告原則
    ，按附表三「提款時間/地點/金額」欄所示提領日期分別為
    ：106年10月30日、106年11月2日、106年11月5日、106年11
    月6日、106年11月7日、106年11月14日、106年11月16日、1
    06年11月17日、106年11月24日、106年12月4日，共計提領
    工作日為10日，合計被告犯罪所得為3萬元（計算式：3,000
    *10＝30,000），未據扣案，應依刑法第38條之1第1項、第3
    項規定宣告沒收，並於全部或一部不能沒收或不宜執行沒收
    時，追徵其價額。
　㈢至被告持以為上開犯行之工作手機1支，雖係由共犯「豪哥」
    提供，並由詐欺集團不詳成員放置指定地點，為供本案犯罪
    所用之物，惟依現存卷內事證並無相關扣押紀錄，且規格廠
    牌不詳，復無其他積極事證足認上開手機尚屬存在而未滅失
    ，又該手機性質上屬取得容易、替代性高，單獨存在並不具
    刑法上之非難性，欠缺刑法上重要性，爰不予宣告沒收或追
    徵，附此敘明。
據上論斷，應依刑事訴訟法第273條之1第1項、第299條第項前段
，洗錢防制法第14條第1項，刑法第11條前段、第28條、第339 
條之4第1項第2款、第55條、第47條第1項、第51條第5款、第38
條之1第1項前段、第3項，刑法施行法第1條之1第1項，判決如主
文。
本案經檢察官丁○○偵查起訴暨追加起訴，檢察官盧祐涵到庭執行
職務。
中　　華　　民　　國　　111 　年　　4 　　月　　29　　日
                  刑事第二十五庭  法  官  王綽光
上列正本證明與原本無異。
如不服本判決，應於判決送達後20日內敘明上訴理由，向本院提
出上訴狀 (應附繕本) ，上訴於臺灣高等法院。其未敘述上訴理
由者，應於上訴期間屆滿後20日內向本院補提理由書「切勿逕送
上級法院」。
                                  書記官  張家瑋
中　　華　　民　　國　　111 　年　　5 　　月　　3 　　日
 附錄本案論罪科刑法條全文：
●洗錢防制法第14條
　有第二條各款所列洗錢行為者，處7 年以下有期徒刑，併科新
  臺幣5 百萬元以下罰金。
　前項之未遂犯罰之。
　前二項情形，不得科以超過其特定犯罪所定最重本刑之刑。

●中華民國刑法第339條之4
　犯第 339 條詐欺罪而有下列情形之一者，處 1 年以上 7 年
  以下有期徒刑，得併科 1 百萬元以下罰金：
一、冒用政府機關或公務員名義犯之。
二、三人以上共同犯之。
三、以廣播電視、電子通訊、網際網路或其他媒體等傳播工具，
    對公眾散佈而犯之。前項之未遂犯罰之。

◎附表一：
編號  　犯罪事實 　　  　    宣告罪刑 1 如附表二編號1 乙○○犯三人以上共同詐欺取財罪，累犯，處有期徒刑壹年貳月。 2 如附表二編號2 乙○○犯三人以上共同詐欺取財罪，累犯，處有期徒刑壹年貳月。 3 如附表二編號3 乙○○犯三人以上共同詐欺取財罪，累犯，處有期徒刑壹年參月。 4 如附表二編號4 乙○○犯三人以上共同詐欺取財罪，累犯，處有期徒刑壹年肆月。 5 如附表二編號5 乙○○犯三人以上共同詐欺取財罪，累犯，處有期徒刑壹年參月。 6 如附表二編號6 乙○○犯三人以上共同詐欺取財罪，累犯，處有期徒刑壹年壹月。 7 如附表二編號7 乙○○犯三人以上共同詐欺取財罪，累犯，處有期徒刑壹年壹月。 8 如附表二編號8 乙○○犯三人以上共同詐欺取財罪，累犯，處有期徒刑壹年壹月。 9 如附表二編號9 乙○○犯三人以上共同詐欺取財罪，累犯，處有期徒刑壹年柒月。 10 如附表二編號10 乙○○犯三人以上共同詐欺取財罪，累犯，處有期徒刑壹年貳月。 11 如附表二編號11 乙○○犯三人以上共同詐欺取財罪，累犯，處有期徒刑壹年肆月。 12 如附表二編號12 乙○○犯三人以上共同詐欺取財罪，累犯，處有期徒刑壹年貳月。 13 如附表二編號13 乙○○犯三人以上共同詐欺取財罪，累犯，處有期徒刑壹年肆月。 14 如附表二編號14 乙○○犯三人以上共同詐欺取財罪，累犯，處有期徒刑壹年貳月。 15 如附表二編號15 乙○○犯三人以上共同詐欺取財罪，累犯，處有期徒刑壹年貳月。 16 如附表二編號16 乙○○犯三人以上共同詐欺取財罪，累犯，處有期徒刑壹年參月。 17 如附表二編號17 乙○○犯三人以上共同詐欺取財罪，累犯，處有期徒刑壹年貳月。 18 如附表二編號18 乙○○犯三人以上共同詐欺取財罪，累犯，處有期徒刑壹年貳月。 19 如附表二編號19 乙○○犯三人以上共同詐欺取財罪，累犯，處有期徒刑壹年肆月。 20 如附表二編號20 乙○○犯三人以上共同詐欺取財罪，累犯，處有期徒刑壹年壹月。 21 如附表二編號21 乙○○犯三人以上共同詐欺取財罪，累犯，處有期徒刑壹年肆月。 22 如附表二編號22 乙○○犯三人以上共同詐欺取財罪，累犯，處有期徒刑壹年貳月。 23 如附表二編號23 乙○○犯三人以上共同詐欺取財罪，累犯，處有期徒刑壹年參月。 24 如附表二編號24 乙○○犯三人以上共同詐欺取財罪，累犯，處有期徒刑壹年壹月。 25 如附表二編號25 乙○○犯三人以上共同詐欺取財罪，累犯，處有期徒刑壹年參月。 26 如附表二編號26 乙○○犯三人以上共同詐欺取財罪，累犯，處有期徒刑壹年參月。 27 如附表二編號27 乙○○犯三人以上共同詐欺取財罪，累犯，處有期徒刑壹年壹月。 28 如附表二編號28 乙○○犯三人以上共同詐欺取財罪，累犯，處有期徒刑壹年貳月。 29 如附表二編號29 乙○○犯三人以上共同詐欺取財罪，累犯，處有期徒刑壹年貳月。 30 如附表二編號30 乙○○犯三人以上共同詐欺取財罪，累犯，處有期徒刑壹年貳月。 31 如附表二編號31 乙○○犯三人以上共同詐欺取財罪，累犯，處有期徒刑壹年壹月。 32 如附表二編號32 乙○○犯三人以上共同詐欺取財罪，累犯，處有期徒刑壹年壹月。 33 如附表二編號33 乙○○犯三人以上共同詐欺取財罪，累犯，處有期徒刑壹年伍月。 34 如附表二編號34 乙○○犯三人以上共同詐欺取財罪，累犯，處有期徒刑壹年伍月。 35 如附表二編號35 乙○○犯三人以上共同詐欺取財罪，累犯，處有期徒刑壹年壹月。 36 如附表二編號36 乙○○犯三人以上共同詐欺取財罪，累犯，處有期徒刑壹年壹月。 37 如附表二編號37 乙○○犯三人以上共同詐欺取財罪，累犯，處有期徒刑壹年貳月。 38 如附表二編號38 乙○○犯三人以上共同詐欺取財罪，累犯，處有期徒刑壹年肆月。 39 如附表二編號39 乙○○犯三人以上共同詐欺取財罪，累犯，處有期徒刑壹年貳月。 40 如附表二編號40 乙○○犯三人以上共同詐欺取財罪，累犯，處有期徒刑壹年參月。 41 如附表二編號41 乙○○犯三人以上共同詐欺取財罪，累犯，處有期徒刑壹年壹月。 42 如附表二編號42 乙○○犯三人以上共同詐欺取財罪，累犯，處有期徒刑壹年壹月。 43 如附表二編號43 乙○○犯三人以上共同詐欺取財罪，累犯，處有期徒刑壹年壹月。 44 如附表二編號44 乙○○犯三人以上共同詐欺取財罪，累犯，處有期徒刑壹年貳月。 45 如附表二編號45 乙○○犯三人以上共同詐欺取財罪，累犯，處有期徒刑壹年貳月。 

◎附表二 ：各告訴人或被害人遭詐欺情形    【單位:新臺幣】
編號 告訴人/被害人    詐欺手法   轉匯時間  轉匯金額 轉匯入金融帳戶代稱 被告提領      備註 1 被害人吳銓盛 詐欺集團成員於106年12月4日18時25分許，自稱為DEVILCASE手機周邊配件專賣店員工及中國信託銀行行員，先後向吳銓盛佯稱：先前網路購物將遭重複扣款，需操作自動櫃員機解除云云，致吳銓盛陷於錯誤，依指示將其中1筆款項轉匯至右列帳戶。 106年12月4日19時1分 29,985  Ａ ✔ ‧原本訴附表一編號1。 2 告訴人姜守逵 詐欺集團成員於106年12月4日18時50分許，自稱為網購賣家，向姜守逵佯稱：因選錯付款方式，將會分12期付款，需操作自動櫃員機取消云云，致姜守逵陷於錯誤，依指示將其中1筆款項轉匯至右列帳戶。 106年12月4日19時32分 29,985  Ｂ ✔ ‧原本訴附表一編號2。 3  告訴人 甲○○ 詐欺集團成員於106年11月5日21時4分許，自稱為網路商店人員，向甲○○佯稱：因公司內部作業疏失，造成其訂單遭連續扣款，需操作自動櫃員機取消設定云云，致甲○○陷於錯誤，依指示將其中2筆款項轉匯至右列帳戶。 ①106年11月5日22時6分許 30,000  Ｃ ✔ ‧原追加甲附表一編號1。    ②106年11月5日22時14分許 30,000     4 告訴人戊○○ 詐欺集團成員於106年11月5日20時14分許，自稱為網路商店人員向戊○○佯稱：因公司內部作業疏失，造成其訂單以分期支付遭連續扣款，需操作自動提款機取消設定云云，致戊○○陷於錯誤，依指示將其中5筆款項轉匯至右列帳戶。 ①106年11月5日21時51分許 29,985  Ｃ ✔ ‧原追加甲附表一編號2。 ‧增補4-③~⑤轉匯紀錄    ②106年11月5日22時15分許 29,989        ③106年11月6日0時5分許 29,989       ④106年11月6日0時16分許 29,985       ⑤106年11月6日0時25分許 29,985    5 告訴人丙○○ 詐欺集團成員於106年11月5日19時50分許，自稱為網路商店人員向丙○○佯稱：因公司內部作業疏失，造成其訂單遭連續扣款，需操作自動櫃員機取消設定云云，致丙○○陷於錯誤，依指示將其中2筆款項轉匯至右列帳戶。 ①106年11月6日0時25分許 29,985  Ｃ ✔ ‧原追加甲附表一編號3。    ②106年11月6日0時28分許 29,985     6 告訴人劉庭幼 詐欺集團成員於106年11月2日17時33分許，自稱為露天商家Mdmmd客服人員、臺中銀行行員，先後向劉庭幼佯稱：因作業疏失，將重複扣款20筆，需操作自動櫃員機解除設定云云，致劉庭幼陷於錯誤，依指示將款項先提款後，再將依指示轉存至右列帳戶。 106年11月2日18時27分許 4,985  Ｄ ✔ ‧原追加乙附表一編號1。 ‧詐騙方式補充如左。 ‧轉匯時間原載「19時許」，更正如左。 ‧轉匯金額原載「5,000」，更正如左。 7 告訴人汪永祥 詐欺集團成員於106年11月2日18時39分許，自稱為露天商家Mdmmd客服人員、中國信託銀行行員，先後向汪永祥佯稱：因作業疏失，將重複扣款20筆，需操作自動櫃員機解除設定云云，致汪永祥陷於錯誤，依指示轉匯至右列帳戶。 106年11月2日19時15分許 6,999  Ｄ ✔ ‧原追加乙附表一編號2。 ‧詐騙方式補充如左。 8 告訴人簡世庭 詐欺集團成員於106年11月2日20時3分許，自稱為網路商家、郵局客服人員，先後向簡世庭佯稱：因作業疏失，將重複扣款12期，需操作自動櫃員機解除設定云云，致簡世庭陷於錯誤，依指示轉匯至右列帳戶。 106年11月2日20時3分許 12,185  Ｄ ✔ ‧原追加乙附表一編號3。 ‧詐騙方式補充如左。 9 告訴人戴華薇 詐欺集團成員於106年11月13日20時25分許，自稱為國泰世華銀行客服人員，向戴華薇佯稱：因購買商品操作付款錯誤，致個資外洩，需將其名下帳戶資金移轉至金管會帳戶內保管，並需操作自動櫃員機處理設定云云，致戴華薇陷於錯誤，依指示轉匯或匯款至右列帳戶。 ①106年11月13日20時49分至同年月15日0時41分間之某時許 29,985  帳號000-000000******號 ✗ ‧原追加乙附表一編號4。 ‧詐騙方式補充如左。 ‧9-㉝至㊲轉匯日期僅略載同上，各補充如左。 ‧9-㉖㉗㉝至㊲轉匯金額分別原載「120,065」、「100,095」、「150,095」、「150,095」、「100,095」、「140,095」 　、「50,065」 　，皆更正如左。    ②同上 29,970  帳號000-0000000000******號 ✗     ③同上 29,985  帳號***-00000000******號 ✗     ④同上 17,000  帳號***-0000000******號 ✗     ⑤同上 12,009  帳號000-0000000000******號 ✗     ⑥同上 29,985  帳號000-0000000000******號 ✗     ⑦同上 30,000  帳號***-812002******號 ✗     ⑧同上 29,985  帳號000-0000000000******號 ✗     ⑨同上 29,988  帳號000-0000000000******號 ✗     ⑩同上 30,000  帳號000-000000000******號 ✗     ⑪同上 25,123  帳號000-0000000000******號 ✗     ⑫同上 29,998  帳號000-0000000000******號 ✗     ⑬同上 150,080  帳號***-0000000000000000號 ✗     ⑭同上 120,080  帳號***-0000000000******號 ✗     ⑮同上 120,080  帳號***-0000000000******號 ✗     ⑯同上 150,080  帳號***-0000000000******號 ✗     ⑰同上 120,080  帳號***-0000000000******號 ✗     ⑱同上 120,095  帳號***-0000000000******號 ✗     ⑲同上 120,095  帳號***-0000000000******號 ✗     ⑳同上 100,095  帳號***-0000000000******號 ✗     ㉑同上 100,095  帳號***-0000000000******號 ✗     ㉒同上 150,095  帳號***-0000000000******號 ✗     ㉓同上 120,095  帳號***-0000000000******號 ✗     ㉔同上 120,095  帳號***-0000000000******號 ✗     ㉕同上 100,095  帳號***-0000000000******號 ✗     ㉖同上 120,065 帳號***-0000000000******號 ✗     ㉗同上 100,065  帳號***-0000000000******號 ✗     ㉘同上 30,015  帳號***-0000000000******號 ✗     ㉙同上 30,015  帳號***-0000000000******號 ✗     ㉚同上 29,985  帳號***-0000000000******號 ✗     ㉛同上 29,988  帳號000-0000000000******號 ✗     ㉜同上 150,065  帳號***-0000000000000000號 ✗     ㉝106年11月14日 150,080  Ｅ ✔     ㉞106年11月14日14時26分許 150,080  Ｆ ✔     ㉟106年11月14日 100,080  Ｅ ✔     ㊱106年11月14日14時42分許 140,080  Ｆ ✔     ㊲106年12月14日 50,050  Ｅ ✔     ㊳同上 30,015  帳號***-0000000000******號 ✗     ㊴同上 30,000  帳號***-0000000000******號 ✗  10 告訴人邱健銘 詐欺集團成員於106年11月14日17時許，自稱為米蘭情趣網賣家，向邱健銘佯稱：因作業疏失，將重複扣款，需操作自動櫃員機取消訂單云云，致邱健銘陷於錯誤，依指示轉匯至右列帳戶。  ①106年11月14日20時16分許 29,985  帳號000-0000000000******號 ✗ ‧原追加乙附表一編號5。 ‧詐騙方式補充如左。　 ‧5-⑯原附表誤載帳號000-000000000******號，應更如左。    ②106年11月14日20時19分許 29,985  帳號000-00000000000******號 ✗     ③106年11月14日21時8分許 29,980  帳號000-0000000000******號 ✗     ④106年11月14日21時11分許 29,980  帳號000-0000000000******號 ✗     ⑤106年11月14日21時13分許 29,980  帳號000-0000000000******號 ✗     ⑥106年11月15日0時19分許 29,912  帳號000-0000000000******號 ✗     ⑦106年11月15日0時21分許 29,924  帳號000-0000000000******號 ✗     ⑧106年11月15日0時55分許 29,980  帳號000-0000000000******號 ✗     ⑨106年11月15日0時58分許 29,980  帳號000-0000000000******號 ✗     ⑩106年11月15日1時1分許 29,980  帳號000-0000000000******號 ✗     ⑪ 106年11月15日11時14分許 29,985  帳號000-00000000******號 ✗     ⑫106年11月15日12時38分許 30,000  帳號000-0000000000******號 ✗     ⑬106年11月15日13時43分許 29,985  帳號000-0000000000******號 ✗     ⑭106年11月15日14時5分許 8,985  帳號000-0000000000******號 ✗     ⑮106年11月15日14時7分許 985  帳號000-0000000000******號 ✗     ⑯106年11月16日19時45分許 29,985  Ｉ ✔     ⑰106年11月16日20時7分許 29,985  帳號000-0000000000000000號 ✗     ⑱106年11月16日20時9分許 29,985  帳號000-0000000000******號 ✗  11 告訴人張良吉 詐欺集團成員於106年11月15日11時5分許，自稱為張良吉友人陳文穗，向其佯稱：急需借用資金云云，致其陷於錯誤，依指示轉匯或匯款至右列帳戶。 ①106年11月16日10時34分許 (入帳時間14時28分許) 180,000  Ｋ ✔ ‧原追加乙附表一編號6。    ②106年11月17日10時50分許 260,000  帳號000-00000000******號 ✗     ③106年11月20日12時9分許 230,000  帳號000-00000000******號 ✗  12 告訴人江益全 詐欺集團成員於106年11月15日16時50分許，自稱為Q小舖員工，向江益全佯稱：因作業疏失，將重複扣款，需操作提款機取消設定云云，致江益全陷於錯誤，依指示轉匯至右列帳戶。 106年11月16日17時8分許 29,980  Ｆ ✔ ‧原追加乙附表一編號7。 13 告訴人殷張玉枝 詐欺集團成員於106年11月16日17時51分許，自稱為郵局工作人員，向殷張玉枝佯稱：因作業疏失，將重複扣款12期，需操作自動櫃員機取消設定云云，致殷張玉枝陷於錯誤，依指示轉匯至右列帳戶。  ①106年11月16日17時51分許 17,123  帳號000-0000000000******號 ✗ ‧原追加乙附表一編號8。    ②106年11月16日18時15分許 29,985  帳號000-00000000******號 ✗     ③106年11月16日18時29分許 29,985  帳號000-0000000000******號 ✗     ④106年11月16日18時31分許 19,985  帳號000-00000000******號 ✗     ⑤106年11月16日18時47分許 29,985  帳號000-00000000******號 ✗     ⑥106年11月16日18時51分許 29,985  帳號000-0000000******號 ✗     ⑦ 106年11月16日18時54分許 29,985  帳號000-00000000******號 ✗     ⑧106年11月16日18時58分許 29,985  帳號000-000000******號 ✗     ⑨ 106年11月16日19時7分許 985  帳號000-00000000******號 ✗     ⑩106年11月16日19時10分許 12,812  帳號000-00000000******號 ✗     ⑪106年11月16日19時33分許 9,985  帳號000-00000000******號 ✗     ⑫106年11月17日0時25分許 29,985  Ｊ ✔     ⑬106年11月17日0時27分許 29,985  帳號000-00000000******號 ✗     ⑭106年11月17日0時33分許 29,985  Ｊ ✔     ⑮106年11月17日0時34分許 29,985  帳號000-00000000******號 ✗     ⑯106年11月17日0時39分許 29,985  Ｊ ✔     ⑰106年11月17日0時57分許 29,985  Ｊ ✔  14 告訴人李明叡 詐欺集團成員於106年11月16日17時25分許，自稱為惡魔機殼客服人員，向李明叡佯稱：因作業疏失，將重複扣款，需操作自動櫃員機取消設定云云，致李明叡陷於錯誤，依指示轉匯至右列帳戶。  106年11月16日18時26分許 15,985  Ｇ ✔ ‧原追加乙附表一編號9。 15 告訴人吳羿霆 詐欺集團成員於106年11月16日17時38分許，自稱為美麗華影城人員，向吳羿霆佯稱：因作業疏失，遭誤設為團體購票，需操作自動櫃員機取消設定云云，致吳羿霆陷於錯誤，依指示轉匯至右列帳戶。 ①106年11月16日18時28分許 29,987  帳號000-00000000******號 ✗ ‧原追加乙附表一編號10。    ②106年11月16日18時43分許 29,987  Ｇ ✔  16 告訴人曹盛杰 詐欺集團成員於106年11月16日17時49分許，自稱為露比午茶客服人員，向曹盛杰佯稱：因作業疏失，遭誤設為分期約定轉匯，需操作自動櫃員機取消設定云云，致曹盛杰陷於錯誤，依指示轉匯至右列帳戶。 ①106年11月16日18時49分許 30,000  Ｈ ✔ ‧原追加乙附表一編號11。    ②106年11月16日18時52分許 30,000        ③106年11月16日18時55分許 17,985     17 告訴人林子豪 詐欺集團成員於106年11月16日18時25分許，自稱為惡魔手機殼公司客服人員，向林子豪佯稱：因作業疏失，需操作自動櫃員機取消設定云云，致林子豪陷於錯誤，依指示轉匯至右列帳戶。 106年11月16日19時8分許 29,985  Ｈ ✔ ‧原追加乙附表一編號12。 18 告訴人林鈺軒 詐欺集團成員於106年11月16日17時40分許，自稱為惡魔手機殼公司客服人員，向林鈺軒佯稱：因作業疏失，訂購數量有誤，需操作自動櫃員機處理設定云云，致林鈺軒陷於錯誤，依指示轉匯至右列帳戶。 ①106年11月16日19時24分許 29,985  帳號000-000000******號 ✗ ‧原追加乙附表一編號13。 ‧18-④匯款金額原載「3萬」，更正如左。    ②106年11月16日19時29分許 30,000  帳號000-000000******號 ✗     ③106年11月16日19時43分許 30,000  帳號000-0000000******號 ✗     ④106年11月16日19時46分許 29,985 Ｉ ✔     ⑤106年11月16日19時49分許 30,000  帳號000-0000000******號 ✗     ⑥106年11月17日9時30分許 150,085  帳號000-00000000******號 ✗     ⑦106年11月17日9時50分許 100,125  帳號000-00000******號 ✗     ⑧106年11月17日10時33分許 100,125  帳號000-000000******號 ✗  19 告訴人湯美琇 詐欺集團成員於106年11月17日10時48分許，自稱為湯美琇之弟弟，向湯美琇佯稱：急需借用資金云云，致湯美琇陷於錯誤，依指示轉匯至右列帳戶。 ①106年11月17日11時6分許 150,000  Ｌ ✔ ‧原追加乙附表一編號14。 ‧19-①轉匯時間原載「11時許」，更正如左。    ②106年11月17日13時45分許 135,000  帳號000-00000000******號 ✗  20 告訴人王琮貿 詐欺集團成員於106年11月6日17時57分許，自稱為花旗銀行人員，向王琮貿佯稱：誤將信用卡升級為白金卡，取消升級需操作自動櫃員機云云，致王琮貿陷於錯誤，依指示轉匯至右列帳戶。 106年11月6日22時50分許 14,888  Ｍ ✔ ‧追加丙附表一編號1。 ‧詐騙方式補充如左。 21 告訴人黃珍苓 詐欺集團成員於106年11月6日21時許，自稱為網路賣家，向黃珍苓佯稱：之前網路購物，因工作人員操作錯誤，誤設出貨數量為20組，需操作自動櫃員機取消交易云云，致黃珍苓陷於錯誤，依指示轉匯至右列帳戶。 ①106年11月6日21時53分許 29,989  Ｏ ✔ ‧原追加丙附表一編號2。 ‧詐騙方式補充如左。 ‧21-②轉匯金額原載「2萬8,000」，更正如左。    ②106年11月6日22時33分許 27,985 Ｓ ✔     ③106年11月6日22時58分許 29,985        ④106年11月6日23時19分許 29,985        ⑤106年11月6日23時22分許 29,985        ⑥106年11月6日23時許 29,985  Ｍ ✔  22 告訴人胡崇正 詐欺集團成員於106年11月6日17時10分許，自稱為網路店家，向胡崇正佯稱：因工作人員訂單操作失誤，以致多出12筆購物紀錄，需操作自動櫃員機取消交易云云，致胡崇正陷於錯誤，依指示轉匯至右列帳戶。 106年11月6日17時57分許 29,985  Ｎ ✔ ‧原追加丙附表一編號3。 ‧詐騙方式補充如左。 23 被害人鄭文信 詐欺集團成員於106年11月6日17時48分許，自稱為雄獅旅遊及中國信託銀行人員，向鄭文信佯稱：先前購買機票因工作人員疏失而重複扣款，需操作自動櫃員機解除設定云云，致鄭文信陷於錯誤，依指示轉匯至右列帳戶。 ①106年11月6日18時25分許 29,987  Ｎ ✔ ‧原追加丙附表一編號4。 ‧詐騙方式補充如左。    ②106年11月6日18時40分許 30,000  Ｒ ✔  24 告訴人陳明揚 詐欺集團成員於106年11月6日17時47分許，自稱為威秀影城員工、郵局人員，先後向陳明揚佯稱：因作業疏失誤設為高級會員，致每年將扣款會費，需操作自動櫃員機解除扣款云云，致陳明揚陷於錯誤，依指示轉匯至右列帳戶。 106年11月6日18時24分許 15,987  Ｎ ✔ ‧原追加丙附表一編號5。 ‧詐騙方式補充如左。 25 告訴人周恩慈 詐欺集團成員於106年11月6日21時51分許，自稱為網路店家服務人員及國泰世華銀行人員，先後向周恩慈佯稱：因工作人員操作錯誤，誤設為連續扣款，需操作自動櫃員機解除云云，致周恩慈陷於錯誤，依指示轉匯至右列帳戶。 ①106年11月6日22時41分許 23,988  Ｏ ✔ ‧原追加丙附表一編號6。 ‧詐騙方式補充如左。 ‧新增25-②轉匯紀錄。    ②106年11月6日22時37分許 29,988 Ｐ ✔  26 被害人吳佳怡 詐欺集團成員於106年11月6日21時28分許，自稱為QUEENSHOP店家人員及郵局人員，先後向吳佳怡佯稱：先前購物因工作人員疏失誤設成分期約定轉匯將被連續扣款，需操作自動櫃員機解除設定云云，致吳佳怡陷於錯誤，依指示轉匯至右列帳戶。 ①106年11月6日21時54分許 29,985  Ｏ ✔ ‧原追加丙附表一編號7。    ②106年11月6日22時1分許 26,985     27 告訴人王彤 詐欺集團成員於106年11月6日20時53分許，自稱為蝦皮拍賣客服人員及台新銀行人員，先後向王彤佯稱：之前購物超商取貨，因超商人員疏失，致已付款仍顯示未完成付款狀態，且會自動由其帳戶內再次扣款，需操作自動櫃員機取消云云，致王彤陷於錯誤，依指示轉匯至右列帳戶。 106年11月6日20時53分許 10,985 Ｐ ✔ ‧原追加丙附表一編號8。 ‧詐騙方式補充如左。 ‧轉匯金額原載「11,000」，更正如左。 28 告訴人李能沅  詐欺集團成員於106年11月6日19時許，自稱為雄獅旅行社人員及某銀行業務人員，先後向李能沅佯稱：之前購買機票，因系統設定數量錯誤，而多購買1張機票，需先轉匯付款，後又稱系統欲退款，另需操作自動櫃員機云云，致李能沅陷於錯誤，依指示轉匯至右列帳戶。 ①106年11月6日20時41分許 29,985  Ｐ ✔ ‧原追加丙附表一編號9。 ‧詐騙方式補充如左。 ‧新增25-②轉匯紀錄。    ②106年11月6日21時5分許 13,985    29 告訴人江旻倩 詐欺集團成員於106年11月6日15時40分許，自稱為為雄獅旅行社人員，向江旻倩佯稱：因工作人員疏失多刷1筆消費，需操作自動櫃員機退款云云，致江旻倩陷於錯誤，依指示轉匯至右列帳戶。 106年11月6日18時19分許 29,980  Ｑ ✔ ‧原追加丙附表一編號10。 ‧詐騙方式補充如左。 30 告訴人劉婉華 詐欺集團成員於106年11月6日17時17分許，自稱為威秀影城服務人員及玉山銀行人員，先後向劉婉華佯稱：因工作人員疏失，將其會員等級扣款設定錯誤，將會如期扣款，若欲取消則需操作自動櫃員機云云，致劉婉華陷於錯誤，依指示轉匯至右列帳戶。 106年11月6日17時47分許 29,988  Ｑ ✔ ‧原追加丙附表一編號11。 ‧詐騙方式補充如左。 ‧轉匯金額原載「30,000」，更正如左。 31 告訴人吳孟蓉 詐欺集團成員於106年11月6日18時10分許，自稱為惡魔手機殼客服中心人員及某銀行行員，先後向吳孟蓉佯稱：之前網站購物，交易訂單數量有誤，將會於每月進行扣款，需操作自動櫃員機解除云云，致吳孟蓉陷於錯誤，依指示轉匯至右列帳戶。 106年11月6日18時54分許 17,018  Ｒ ✔ ‧原追加丙附表一編號12。 ‧詐騙方式補充如左。 32 告訴人徐婉容 詐欺集團成員於106年11月6日17時50分許，自稱為網路販售面膜之店家，向徐婉容佯稱：因重複下訂單產生共12筆之購買面膜交易記錄，需操作自動櫃員機取消訂單云云，致徐婉容陷於錯誤，依指示將其中1筆款項轉匯至右列帳戶。 106年11月6日17時58分許 5,585  Ｒ ✔ ‧原追加丙附表一編號13。  33 被害人葛林鳳美 詐欺集團成員於106年11月24日9時30分許，自稱為葛林鳳美之女，向葛林鳳美佯稱：因手術開刀急需用錢云云，致葛林鳳美陷於錯誤，依指示轉匯至右列帳戶。 106年11月24日14時39分許 （入帳時間） 220,000  Ｕ ✔ ‧原追加丙附表一編號14。 34 被害人蔡鳳英 詐欺集團成員於106年11月24日11時許，自稱為蔡鳳英之親友，向蔡鳳英佯稱：有資金缺口，需借款云云，致蔡鳳英陷於錯誤，依指示轉匯至右列帳戶。 106年11月24日12時1分許 （入帳時間） 208,000  Ｔ ✔ ‧原追加丙附表一編號15。 35 告訴人謝孟穎 詐欺集團成員於106年12月4日21時4分許，自稱為網拍賣家人員及銀行人員，向謝孟穎佯稱：先前交易因內部人員疏失，誤設為分期約定轉匯，導致其帳戶將遭重複扣款，需操作自動櫃員機取消設定云云，致謝孟穎陷於錯誤，依指示轉匯至右列帳戶。 106年12月4日21時35分許 17,989  Ｖ ✔ ‧原追加丁附表一編號1。 36 被害人郭力慈 詐欺集團成員於106年10月30日17時54分，自稱為網路服飾店客服人員、銀行行員，先後向郭力慈佯稱：之前網購物品簽收錯誤，簽到批發商簽單，會遭連續扣款，需操作自動櫃員機解除訂單云云，致郭力慈陷於錯誤，依指示轉匯至右列帳戶。 106年10月30日18時31分 12,123  Ｗ ✔ ‧原追加戊附表一編號1。 37 被害人陳惠菁 詐欺集團成員於106年10月30日15時44分，自稱為雄獅旅行社客服人員、銀行行員，向陳惠菁佯稱：先前網購機票操作錯誤，重複下單，需操作自動櫃員機解除訂單云云，致陳惠菁陷於錯誤，依指示將其中1筆款項轉匯至右列帳戶。 106年10月30日17時35分 29,987  Ｗ ✔ ‧原追加戊附表一編號2。 38 告訴人林冠廷 詐欺集團成員於106年10月30日16時45分，自稱為惡魔鋁合金保護框公司客服人員，向林冠廷佯稱：先前網購商品簽單錯誤，重複扣款，需操作自動櫃員機解除訂單云云，致林冠廷陷於錯誤，依指示將其中4筆款項轉匯至右列帳戶。 ①106年10月30日18時58分 29,985  Ｗ ✔ ‧原追加戊附表一編號3。    ②106年10月30日19時03分 29,985  Ｙ ✔     ③106年10月30日19時10分 15,985  Ｙ ✔     ④106年10月30日19時19分 28,985  Ｗ ✔  39 告訴人許金輝 詐欺集團成員於106年10月30日18時30分，自稱為網路商店客服人員、銀行行員，先後向許金輝佯稱：先前網購物品設定錯誤為分期付款，會遭連續扣款，需操作自動櫃員機解除云云，致許金輝陷於錯誤，依指示將其中1筆款項轉匯至右列帳戶。 106年10月30日21時46分 29,985  Ｘ ✔ ‧原追加戊附表一編號4。 40 告訴人周予威 詐欺集團成員於106年10月30日19時40分，自稱為明洞國際網路商店客服人員、郵局人員，先後向周予威佯稱：先前網購時誤設定為批發商，需操作自動櫃員機解除設定云云，致周予威陷於錯誤，依指示將其中3筆款項轉匯至右列帳戶。 ①106年10月30日21時19分 30,000  Ｘ ✔ ‧原追加戊附表一編號5。 ‧40-③轉匯金額原載「29,985」，更正如左。    ②106年10月30日21時33分 29,980        ③106年10月30日21時36分 9,985     41 告訴人田翔升 詐欺集團成員於106年10月30日17時30分，自稱為蝦皮購物網站客服人員，向田翔升佯稱：先前網購物品之簽收單據錯誤，需操作自動櫃員機解除云云，致田翔升陷於錯誤，依指示轉匯至右列帳戶。 106年10月30日19時18分 17,985  Ｙ ✔ ‧原追加戊附表一編號6。 42 告訴人張游雅清 詐欺集團成員於106年10月30日21時，自稱為蝦皮購物網站客服人員及銀行行員，先後向張游雅清佯稱：先前網購物品誤設為分期付款，需操作自動櫃員機解除問題云云，致張游雅清陷於錯誤，依指示轉匯至右列帳戶。 106年10月30日21時15分 10,066  Ｙ ✔ ‧原追加戊附表一編號7。 43 告訴人楊創盛 詐欺集團成員於106年10月30日20時30分，自稱為網路商店客服人員及郵局人員，先後向楊創盛佯稱：先前網購物品誤設為分期付款，會遭連續扣款12期，需操作自動櫃員機解除云云，致楊創盛陷於錯誤，依指示轉匯至右列帳戶。 106年10月30日20時30分 3,128  Ｙ ✔ ‧原追加戊附表一編號8。 44 告訴人謝宛臻 詐欺集團成員於106年11月24日19時，自稱為網路商店客服人員及郵局人員，先後向謝宛臻佯稱：先前網購物品誤重複扣款，需操作網路銀行解除云云，致謝宛臻陷於錯誤，依指示轉匯至右列帳戶。 106年11月24日19時30分 29,989  Ｚ ✔ ‧原追加戊附表一編號9。 45 告訴人唐巧津 詐欺集團成員於106年11月24日18時13分，自稱為購物網路商店賣家及郵局人員，先後向唐巧津佯稱：先前網購物品誤設重複訂購，會重複扣款，需操作自動櫃員機解除云云，致唐巧津陷於錯誤，依指示轉匯至右列帳戶。 106年11月24日18時45分 28,018  Ｚ ✔ ‧原追加戊附表一編號10。 

◎附表三：被告乙○○提領情形　　　　　　【單位:新臺幣】
編號                提款內容   提款金融帳戶代稱      備註       時間      地點    金額 (不含銀行  手續費)    1 106年12月4日 19時04分許 新北市○○區○○路00號華南銀行土城分行ATM 20,000  Ａ ‧原本訴附表二編號1。  2 106年12月4日 19時04分許  10,000   ‧原本訴附表二編號2。  3 106年12月4日 19時36分許 新北市○○區○○路0段000號台灣銀行土城分行ATM 20,000  Ｂ ‧原本訴附表二編號3。  4 106年12月4日 19時37分許  10,000   ‧原本訴附表二編號4。  5 106年12月4日 20時26分許 新北市○○區○○路0段000號B1（土城捷運站2號出口）國泰世華商業銀行ATM 20,000   ‧原本訴附表二編號5。  6 106年12月4日 20時27分許  6,000   ‧原本訴附表二編號6。  7 106年11月5日 23時2分許 嘉義市○區○○路000號嘉義文化路郵局 800  Ｃ ‧原追加甲附表二編號1。  8 106年11月6日 0時24分許  20,000   ‧原追加甲附表二編號2。  9 106年11月6日 0時25分許  10,000   ‧原追加甲附表二編號3。  10 106年11月6日 0時30分許 嘉義市○區○○路000號土地銀行嘉義分行 20,000   ‧原追加甲附表二編號4。  11 106年11月6日 0時31分許  20,000   ‧原追加甲附表二編號5。  12 106年11月6日 0時31分許  20,000   ‧原追加甲附表二編號6。  13 106年11月2日 19時26分許 新北市○○區○○路000號瑞興銀行中和分行ATM 7,000  Ｄ ‧原追加乙附表二編號1。  14 106年11月2日 19時42分許 新北市○○區○○路000號1樓全家超商中和遠建店國泰世華銀行ATM 5,000   ‧原追加乙附表二編號2。  15 106年11月2日 20時7分許 新北市○○區○○路000號合庫商銀雙和分行ATM 12,000   ‧原追加乙附表二編號3。  16 106年11月2日 20時9分許  100   ‧原追加乙附表二編號4。  17 106年11月14日 14時29分許  30,000  Ｅ ‧原追加乙附表二編號5。  18 106年11月14日 14時30分許  30,000   ‧原追加乙附表二編號6。  19 106年11月14日 14時31分許  30,000   ‧原追加乙附表二編號7。  20 106年11月14日 14時32分許  30,000   ‧原追加乙附表二編號8。  21 106年11月14日 14時34分許 新北市○○區○○路000號高雄銀行中和分行ATM 20,000   ‧原追加乙附表二編號9。  22 106年11月14日 14時35分許  10,000   ‧原追加乙附表二編號10。  23 106年11月16日 17時13分許 新北市○○區○○路0段000○0號統一超商環冠店中國信託銀行ATM 20,000  Ｆ ‧原追加乙附表二編號11。  24 106年11月16日 17時14分許  10,000   ‧原追加乙附表二編號12。  25 106年11月16日 17時34分許 新北市○○區○○路0段000○00號全家超商中和環球店台新銀行ATM 30,000   ‧原追加乙附表二編號13。  26 106年11月16日 17時56分許 新北市○○區○○路000號萊爾富超商北縣平安店聯邦銀行ATM 20,000  Ｇ ‧原追加乙附表二編號14。  27 106年11月16日 17時56分許 新北市○○區○○路000號萊爾富超商北縣平安店聯邦銀行ATM 10,000   ‧原追加乙附表二編號15。  28 106年11月16日 18時30分許 新北市○○區○○街00號全家超商中和平興店台新銀行ATM 20,000   ‧原追加乙附表二編號16。  29 106年11月16日 18時31分許  4,000   ‧原追加乙附表二編號17。  30 106年11月16日 18時46分許 新北市○○區○○街0號1樓全家超商中和新愛店國泰世華銀行ATM 20,000   ‧原追加乙附表二編號18。  31 106年11月16日 18時47分許  20,000   ‧原追加乙附表二編號19。  32 106年11月16日 18時48分許  3,000   ‧原追加乙附表二編號20。  33 106年11月16日 18時59分許 新北市○○區○○路0段00號統一超商捷興店中國信託銀行ATM 20,000  Ｈ ‧原追加乙附表二編號21。  34 106年11月16日 19時許  20,000   ‧原追加乙附表二編號22。  35 106年11月16日 19時4分許 新北市○○區○○街0號遠東銀行中和分行ATM 20,000   ‧原追加乙附表二編號23。  36 106年11月16日 19時5分許  20,000   ‧原追加乙附表二編號24。  37 106年11月16日 19時7分許  8,000   ‧原追加乙附表二編號25。  38 106年11月16日 19時16分許 新北市○○區○○路0段00號統一超商南勢角店中國信託銀行ATM 20,000   ‧原追加乙附表二編號26。  39 106年11月16日 19時17分許  10,000   ‧原追加乙附表二編號27。  40 106年11月16日 19時45分許 新北市○○區○○街00號全家超商中和仁義店台新銀行ATM 20,000   ‧原追加乙附表二編號28。  41 106年11月16日 19時46分許  10,000   ‧原追加乙附表二編號29。  42 106年11月16日 22時50分許 新北市中和區中山路2段臺灣銀行中和分行無人銀行ATM 20,000  Ｉ ‧原追加乙附表二編號30。  43 106年11月16日 22時51分許 新北市中和區中山路2段臺灣銀行中和分行無人銀行ATM 20,000   ‧原追加乙附表二編號31。  44 106年11月16日 22時59分許 新北市○○區○○路000號台北富邦銀行中和分行ATM 20,000   ‧原追加乙附表二編號32。  45 106年11月16日 23時許  20,000   ‧原追加乙附表二編號33。  46 106年11月16日 23時許  20,000   ‧原追加乙附表二編號34。  47 106年11月16日 23時5分許 新北市○○區○○路000號陽信銀行雙和分行ATM 19,000   ‧原追加乙附表二編號35。  48 106年11月16日 23時34分許 新北市○○區○○街0號合庫商銀中和分行ATM 900   ‧原追加乙附表二編號36。  49 106年11月16日 23時50分許 新北市○○區○○路00號中和地區農會ATM 20,000  Ｊ ‧原追加乙附表二編號37。  50 106年11月16日 23時51分許  20,000   ‧原追加乙附表二編號38。  51 106年11月16日 23時52分許  20,000   ‧原追加乙附表二編號39。  52 106年11月16日 23時53分許  8,900   ‧原追加乙附表二編號40。  53 106年11月16日 23時59分許 新北市○○區○○路00號1樓玉山銀行泰和分行ATM 6,000   ‧原追加乙附表二編號41。  54 106年11月17日 0時42分許 新北市○○區○○路0段000號中國信託銀行中和分行ATM 31,000   ‧原追加乙附表二編號44。  55 106年11月17日 0時43分許  59,000   ‧原追加乙附表二編號45。  56 106年11月17日 1時6分許  30,000   ‧原追加乙附表二編號46。  57 106年11月17日 0時40分許 新北市○○區○○路0段000號國泰世華銀行中和分行ATM 20,000  Ｋ ‧原追加乙附表二編號42。  58 106年11月17日 0時41分許  9,900   ‧原追加乙附表二編號43。  59 106年11月17日 11時27分許 新北市○○區○○路00號統一超商福泉店中國信託銀行ATM 20,000  Ｌ ‧原追加乙附表二編號47。  60 106年11月17日 11時28分許  20,000   ‧原追加乙附表二編號48。  61 106年11月6日 18時12分許 基隆市○○區○○路00號 20,000  Ｍ ‧原追加丙附表二編號1。  62 106年11月6日 18時13分許  9,000   ‧原追加丙附表二編號2。  63 106年11月6日 19時9分許 基隆市○○區○○路000號 20,000   ‧原追加丙附表二編號3。  64 106年11月6日 19時10分許  10,000   ‧原追加丙附表二編號4。  65 106年11月6日 22時10分許 基隆市○○區○○路000號 900   ‧原追加丙附表二編號5。  66 106年11月6日 22時55分許 基隆市○○區○○路00號 14,000   ‧原追加丙附表二編號6。  67 106年11月6日 23時5分許 基隆市○○區○○路000號 20,000   ‧原追加丙附表二編號7。  68 106年11月6日 23時6分許  10,000   ‧原追加丙附表二編號8。  69 106年11月6日 18時23分許 基隆市○○區○○路00號 20,000  Ｎ ‧原追加丙附表二編號9。  70 106年11月6日 18時24分許  20,000   ‧原追加丙附表二編號10。  71 106年11月6日 18時25分許  19,000   ‧原追加丙附表二編號11。  72 106年11月6日 22時許 基隆市○○區○○路00號 20,000  Ｏ ‧原追加丙附表二編號12。  73 106年11月6日 22時1分許  20,000   ‧原追加丙附表二編號13。  74 106年11月6日 22時3分許  20,000   ‧原追加丙附表二編號14。  75 106年11月6日 22時4分許  20,000   ‧原追加丙附表二編號15。  76 106年11月6日 22時6分許 基隆市○○區○○路000號 20,000   ‧原追加丙附表二編號16。  77 106年11月6日 22時8分許  16,000   ‧原追加丙附表二編號17。  78 106年11月6日 22時48分許 基隆市○○區○○路00號 20,000   ‧原追加丙附表二編號18。  79 106年11月6日 22時49分許  4,000   ‧原追加丙附表二編號19。  80 106年11月6日 20時55分許 基隆市○○區○○路00號 15,000  Ｐ ‧原追加丙附表二編號20。  81 106年11月6日 20時56分許  11,000   ‧原追加丙附表二編號21。  82 106年11月6日 17時56分許  20,000  Ｑ ‧原追加丙附表二編號22。  83 106年11月6日 17時57分許  20,000   ‧原追加丙附表二編號23。  84 106年11月6日 17時58分許  18,000   ‧原追加丙附表二編號24。  85 106年11月6日 18時19分許  20,000   ‧原追加丙附表二編號25。  86 106年11月6日 18時20分許  20,000   ‧原追加丙附表二編號26。  87 106年11月6日 18時21分許  2,000   ‧原追加丙附表二編號27。  88 106年11月6日 17時38分許 基隆市○○區○○路00號 20,000  Ｒ ‧原追加丙附表二編號28。  89 106年11月6日 17時39分許  9,000   ‧原追加丙附表二編號29。  90 106年11月6日 18時45分許 基隆市○○區○○路00號 30,000   ‧原追加丙附表二編號30。  91 106年11月6日 18時46分許  6,000   ‧原追加丙附表二編號31。  92 106年11月6日 18時54分許 基隆市○○區○○路00號 17,000   ‧原追加丙附表二編號32。 ‧提款時間原載「19時1分許」，更正如左。  93 106年11月6日 22時35分許  20,000  Ｓ ‧原追加丙附表二編號33。  94 106年11月6日 22時36分許  7,000   ‧原追加丙附表二編號34。  95 106年11月6日 23時2分許 基隆市○○區○○路00號 20,000   ‧原追加丙附表二編號35。  96 106年11月6日 23時3分許  10,000   ‧原追加丙附表二編號36。  97 106年11月6日 23時21分許 基隆市○○區○○路00號 20,000   ‧原追加丙附表二編號37。  98 106年11月6日 23時22分許  10,000   ‧原追加丙附表二編號38。  99 106年11月6日 23時25分許 基隆市○○區○○路00號 20,000   ‧原追加丙附表二編號39。 100 106年11月6日 23時26分許  10,000   ‧原追加丙附表二編號40。 101 106年11月7日 凌晨0時許 基隆市○○區○○路00號 800   ‧原追加丙附表二編號41。 102 106年11月7日 凌晨0時1分許  100   ‧原追加丙附表二編號42。 103 106年11月24日 12時19分許  20,000  Ｔ ‧原追加丙附表二編號43。 104 106年11月24日 12時20分許  20,000   ‧原追加丙附表二編號44。 105 106年11月24日 12時21分許  20,000   ‧原追加丙附表二編號45。 106 106年11月24日 12時23分許 基隆市○○區○○路00號 20,000   ‧原追加丙附表二編號46。 107 106年11月24日 12時24分許  20,000   ‧原追加丙附表二編號47。 108 106年11月24日 12時30分許 基隆市○○區○○路00號 20,000   ‧原追加丙附表二編號48。 109 106年11月24日 12時31分許  20,000   ‧原追加丙附表二編號49。 110 106年11月24日 12時31分許  10,000   ‧原追加丙附表二編號50。 111 106年11月24日 14時54分許 基隆市○○區○○路000號 20,000  Ｕ ‧原追加丙附表二編號51。 112 106年11月24日 14時55分許  20,000   ‧原追加丙附表二編號52。 113 106年11月24日 14時56分許  20,000   ‧原追加丙附表二編號53。 114 106年11月24日 14時57分許  20,000   ‧原追加丙附表二編號54。 115 106年11月24日 14時58分許  20,000   ‧原追加丙附表二編號55。 116 106年11月24日 14時59分許  20,000   ‧原追加丙附表二編號56。 117 106年12月4日 21時38分許 新北市○○區○○○路00號（台新銀行板南分行） 16,000  Ｖ ‧原追加丁附表二編號1。 118 106年10月30日 17時48分許 桃園市○○區○○街00號國泰世華ATM 20,000  Ｗ ‧原追加戊附表二編號1。 119 106年10月30日 17時50分許  9,000   ‧原追加戊附表二編號2。 120 106年10月30日 18時34分許 桃園市○○區○○路0段000號中國信託ATM 12,000   ‧原追加戊附表二編號3。 121 106年10月30日 18時56分許 桃園市○○區○○路0段000號合作金庫ATM 30,000   ‧原追加戊附表二編號4。 122 106年10月30日 19時18分許  30,000   ‧原追加戊附表二編號5。 123 106年10月30日 19時20分許  30,000   ‧原追加戊附表二編號6。 124 106年10月30日 19時39分許 桃園市○○區○○路0段000號玉山銀行ATM 12,000   ‧原追加戊附表二編號7。 125 106年10月30日 21時25分許 桃園市○○區○○路000號聯邦銀行ATM 20,000  Ｘ ‧原追加戊附表二編號8。 126 106年10月30日 21時26分許  9,000   ‧原追加戊附表二編號9。 127 106年10月30日 19時6分許 桃園市○○區○○路0段000號台灣企業銀行ATM 20,000  Ｙ ‧原追加戊附表二編號10。 128 106年10月30日 19時7分許  20,000   ‧原追加戊附表二編號11。 129 106年10月30日 19時9分許  13,000   ‧原追加戊附表二編號12。 130 106年10月30日 19時26分許 桃園市○○區○○路0段000號台新銀行ATM 20,000   ‧原追加戊附表二編號13。 131 106年10月30日 19時27分許  14,000   ‧原追加戊附表二編號14。 132 106年10月30日 19時48分許 桃園市○○區○○路0段000號玉山銀行ATM 9,000   ‧原追加戊附表二編號15。 133 106年10月30日 19時57分許 桃園市○○區○○街00號國泰世華ATM 2,000   ‧原追加戊附表二編號16。 134 106年10月30日 20時46分許 桃園市○○區○○路0段000號台新銀行ATM 20,000   ‧原追加戊附表二編號17。 135 106年10月30日 20時48分許  10,000   ‧原追加戊附表二編號18。 136 106年10月30日 21時7分許  10,000   ‧原追加戊附表二編號19。 137 106年11月24日 18時59分許 桃園市○○區○○路0段000號第一銀行ATM 20,000  Ｚ ‧原追加戊附表二編號20。 138 106年11月24日 19時許  8,000   ‧原追加戊附表二編號21。 139 106年11月24日 19時16分許 桃園市○○區○○路0段000號玉山銀行ATM 20,000   ‧原追加戊附表二編號22。 ‧提款時間原載「17分許」，更正如左。 140 106年11月24日19時17分許  20,000  ‧增1筆提款紀錄。 141 106年11月24日 19時18分許  2,000   ‧原追加戊附表二編號23。 142 106年11月24日 19時20分許  9,000   ‧原追加戊附表二編號24。 143 106年11月24日 19時32分許  20,000   ‧原追加戊附表二編號25。 144 106年11月24日 19時33分許  10,000   ‧原追加戊附表二編號26。 

◎附表四：被告乙○○提領款項所持提款卡之「帳戶」一覽表
編號 帳戶代稱                     人頭帳戶    備註   銀行 帳號 戶名  1 A 上海商業儲蓄銀行 000-00000000000000 方博正 本訴 2 B 臺灣新光商業銀行 000-000000000000 方博正  3 C 中國信託商業銀行 000-000000000000 郭祐瑋 追加甲 4 D 兆豐國際商業銀行 000-00000000000 蔡孟蒨 追加乙 5 E 合庫金庫商業銀行 000-0000000000000 何青諭  6 F 台新商業銀行 000-00000000000000   7 G 第一商業銀行 000-00000000000 陳綵潔  8 H 台新商業銀行 000-00000000000000   9 I 郵局 000-00000000000000 廖士明  10 J 中國信託商業銀行 000-000000000000 蔡昂諭  11 K 郵局 000-00000000000000 楊欣璇  12 L 郵局 000-00000000000000 陳泓瑋  13 M 郵局 000-00000000000000 童保舜 追加丙 14 N 臺灣銀行 000-000000000000   15 O 合庫金庫商業銀行 000-0000000000000   16 P 玉山商業銀行 000-0000000000000   17 Q 永豐商業銀行 000-00000000000000   18 R 中國信託商業銀行 000-000000000000   19 S 華泰商業銀行 000-0000000000000   20 T 元大商業銀行 000-000000000000 吳宛棋  21 U 兆豐國際商業銀行 000-00000000000   22 V 聯邦商業銀行 000-000000000000 方博正 追加丁 23 W 合庫金庫商業銀行 000-0000000000000 羅椳橙 追加戊 24 X 上海商業儲蓄銀行 000-00000000000000   25 Y 台中商業銀行 000-000000000000   26 Z 兆豐國際商業銀行 000-00000000000 陳昱竹  

◎附表五：
編號  起訴暨追加起訴之偵字案號      本院繫屬案號  代稱   1 臺灣新北地方檢察署 109年度偵緝字第2132號 111年度審訴字第231號 本訴    2 臺灣新北地方檢察署 109年度偵緝字第2136號 111年度審訴字第281號 追加甲   3 臺灣新北地方檢察署 109年度偵緝字第2134號 111年度審訴字第282號 追加乙   4 臺灣新北地方檢察署 109年度偵緝字第2131號 111年度審訴字第283號 追加丙   5 臺灣新北地方檢察署 109年度偵緝字第2133號 111年度審訴字第288號 追加丁   6 臺灣新北地方檢察署 109年度偵緝字第2135號 111年度審訴字第289號 追加戊